最高法院刑事裁定　　　　　　　　　 110年度台抗字第1801號
抗　告　人　沈聯基



上列抗告人因加重詐欺案件，不服臺灣高等法院中華民國110年9
月2日駁回第三審上訴之裁定（110年度上訴字第449 號），提起
抗告，本院裁定如下：
    主  文
抗告駁回。
    理  由
一、按上訴期間為20日，自送達判決後起算，刑事訴訟法第 349
    條前段定有明文。又依刑事訴訟法第62條準用民事訴訟法第
    138條第1、2項規定，不能依民事訴訟法第136、137 條之規
    定為送達者，得將文書寄存送達地之自治或警察機關，並作
    送達通知書兩份，一份黏貼於應受送達人之住居所、事務所
    、營業所或其就業處所門首，另一份置於該送達處所信箱或
    其他適當位置，以為送達；並自寄存之日起，經10日發生效
    力。故當送達人依此方式為送達判決正本起，經10日即已生
    送達之效力，上訴期間，亦自該送達日之翌日起算。至於應
    受送達人實際有無至警察機關領取判決，及至警察機關領得
    判決之時日為何，並非所問。
二、本件抗告人沈聯基因加重詐欺案件，經原審法院110 年度上
    訴字第449 號判決後，其第二審判決正本由郵務機關分別送
    達抗告人之住所地「新北市○○區○○路0段00巷00號3樓」
    及其於原審所陳之居所地「新北市○○區○○路0號3樓」，
    因未獲會晤抗告人本人，亦無受領文書之同居人或受僱人，
    而分別於民國110年6月29日及同年月10日將該判決正本寄存
    在新北市政府警察局新店分局碧潭派出所及江陵派出所，並
    各依法製作送達通知書兩份，一份黏貼於抗告人住所門首，
    另一份置於抗告人住所信箱或其他適當位置，以為送達；該
    判決正本並於同年月8 日送達至抗告人在原審之指定辯護人
    姚宗樸律師收受各情，有卷附送達證書為憑。
三、抗告人不服原審判決，提起第三審之上訴。然本件原審判決
    正本依法寄存送達至遲已於110年7月9 日對抗告人發生送達
    效力（嗣抗告人於110年8月17日將戶籍遷至新北市○○區○
    ○街000號2樓，於前述合法送達效力並無影響），縱使抗告
    人實際至派出所領得判決正本之時間為110年7月28日，亦無
    礙其於110年7月9 日已生合法送達之效力。其上訴期間，加
    計在途期間2 日，算至同年月31日（星期六）適為例假日，
    依法延至休息日次日即110年8月2 日已經屆滿。抗告人遲至
    同年8 月17日始提起上訴，有上訴狀之收狀日期戳可稽。原
    裁定以抗告人提起本件第三審上訴，已逾上訴期間，因而依
    刑事訴訟法第384 條前段，駁回其第三審之上訴，核無不合
    。
四、本件原審判決業合法寄存送達抗告人，有記明前述送達方式
    之送達證書可按。抗告意旨徒以其於110年6月間即遷居臺中
    ，迄110年7月28日返回新北市○○區○○路0號3樓居所，始
    見寄存送達通知書並至派出所領受判決，是前述法律規定之
    20日上訴期間，應自該日起算，並未逾期，指摘原裁定駁回
    其第三審上訴不當，其抗告為無理由，應予駁回。
據上論結，應依刑事訴訟法第412條，裁定如主文。
中    華    民    國   110    年    10    月    20    日
                  刑事第六庭審判長法  官  許  錦  印  
                                  法  官  何  信  慶  
                                  法  官  劉  興  浪  
                                  法  官  高  玉  舜  
                                  法  官  朱  瑞  娟  
本件正本證明與原本無異
                                  書記官
中    華    民    國   110    年    10    月    26    日